# 请教陈版主：分拆公司业务的现金流量表处理？

提问人：xujilin 时间：2018-05-07 19:28:16
我在审计中碰到一个问题：有家公司 12 年成立，业务包括线上业务和线下业务，现在需要将线上业务（即将C拆成线上A和线下B，股东不变）分拆出来上市，这家公司在申报期（ 15 年至 17 年）第一年收到股东 20 亿元投资款，第二年收到股东 30 亿，第三年收到股东5 亿，那么我们在编制线上业务现金流量表时，筹资活动中收到股东的投资款该如何列示呢？

回答人：chenyiwei
这不仅仅是如何分拆这一个项目的问题，而是对该公司的整套报表如何分拆的问题，在各项目之间应注意分拆基础的一致性和逻辑性。另外，你说的案例，至少在A股是不可能在短期内上市的。如果是境外上市，则要考虑上市地的惯例做法。